臺灣桃園地方法院民事判決　　　　　　　94年度訴字第1175號
原　　　告　蔡成富即祭祀公業蔡德意管理人
訴訟代理人　李璧合律師
被　　　告　壬○○
　　　　　　辛○○
　　　　　　甲○○
　　　　　　　　　　　　號
　　　　　　乙○○
　　　　　　　　　　　　號
　　　　　　庚○○
　　　　　　　　　　　　號
　　　　　　己○○
　　　　　　　　　　　　號
　　　　　　丁○○
　　　　　　戊○○
前列八人共同
訴訟代理人　蔡文燦律師
上列當事人間請求拆屋還地等事件，於民國96年7 月26日言詞辯
論終結，本院判決如下：
    主      文
被告壬○○應將坐落桃園縣龜山鄉○○○○段（重測後為桃園縣
龜山鄉○○段）如附表一編號一所示地號土地上如附圖一所示R(
面積176.64平方公尺)之建物遷出並拆除，暨如附圖一所示S（面
積430平方公尺）地上物移除，並將前開土地返還原告。
被告辛○○應將坐落桃園縣龜山鄉○○○○段（重測後為桃園縣
龜山鄉○○段）如附表一編號二所示地號土地上如附圖一所示Q(
面積76.60平方公尺)、K（面積10平方公尺）、N（面積41.36平
方公尺）之建物遷出並拆除，並將前開土地返還原告。
被告甲○○、乙○○、庚○○、己○○應將坐落桃園縣龜山鄉○○○○段（重測後為桃園縣龜山鄉○○段）如附表一編號三所示
地號土地上如附圖一所示F(面積71.57平方公尺)、P（面積125平
方公尺）、O（面積158.81平方公尺）之建物遷出並拆除，暨如
附圖一所示H（面積230.43平方公尺）、G(面積2平方公尺)之地
上物移除，並將前開土地返還原告。
被告丁○○、戊○○應將坐落桃園縣龜山鄉○○○○段（重測後
為桃園縣龜山鄉○○段）如附表一編號四所示地號土地上如附圖
一所示C(面積29平方公尺)、附圖二所示B（面積134平方公尺）
、C（面積98平方公尺）、D（面積162平方公尺）之建物遷出並
拆除，暨如附圖二所示A（面積405平方公尺）、E(面積135平方
公尺)、F（面積80平方公尺）之地上物移除，並將前開土地返還
原告。
被告壬○○應給付原告如附表二編號一所示金額及自民國九十四
年九月二十日起至返還土地之日止，按月給付之金額。
被告辛○○應給付原告如附表二編號二所示金額及自民國九十四
年九月二十日起至返還土地之日止，按月給付之金額。
被告甲○○、乙○○、庚○○、己○○應給付原告如附表二編號
三所示金額及自民國九十四年九月二十日起至返還土地之日止，
按月給付之金額。
被告丁○○、戊○○應給付原告如附表二編號四所示金額及自民
國九十四年九月二十日起至返還土地之日止，按月給付之金額。
原告其餘之訴駁回。
訴訟費用由原告負擔百分之十，餘由被告依附表四所示負擔。
本判決第一項至第八項，及第五項至第八項已到期部分，原告如
依附表三「原告為假執行時分別應供擔保之金額」所示之金額供
擔保後得假執行；但被告如以附表三「被告免假執行時各應供擔
保之金額」所示之金額預供擔保，免為假執行。
原告其餘假執行之聲請駁回。
    事實及理由
壹、程序方面
一、按訴狀送達後，原告不得將原訴變更或追加他訴，但擴張或
    減縮應受判決事項之聲明者，不在此限，民事訴訟法第255
    條第1項第3款定有明文。經查原告提起本件訴訟，嗣經本院
    囑託測量後，變更其訴之聲明如主文第一項至第八項所示，
    係屬擴張（如主文第一項至第四項）及減縮（如主文第五項
    至第八項）訴之聲明，揆諸首揭規定，原告所為訴之變更，
    於法並無不合;另原告於訴訟進行中，將被告姓名「蔡炯山」
    、「蔡炯祺」、「蔡志勇」，分別更正為「甲○○」、「乙○○」、「丁○○」，僅更正事實上之陳述，尚非變更訴訟
    標的，非為訴之變更或追加，附此敘明。
二、按臺灣之祭祀公業並無當事人能力，故關於祭祀公業之訴訟
    ，應由其派下全體起訴或被訴，但設有管理人者，得以該管
    理人名義起訴或被訴。次按以管理人自己名義代表派下全體
    起訴，自有權利能力，得為請求保護私權之主體（最高法院
    74 年 台上字第1359號判例、88年度台聲字第597 號裁判參
    照）。復按祭祀公業管理人，經其派下選出，報請主管機關
    核准後，應即認為有效（臺灣省政府47年府民一字第100279
    號函釋參照）。查原告於民國85年6 月間完成清理，管理人
    蔡成富經派下共同推選為管理人，有桃園縣龜山鄉公所85年
    7 月8 日准予備查，有85年7 月8 日桃龜鄉民第85114275號
    函1 份附卷可稽，蔡成富既為蔡德意祭祀公會之管理人，自
    得對外代表祭祀公業行使權利，就系爭訴訟標的之法律關係
    有實施訴訟權，自屬當事人適格無欠缺。
貳、實體方面；
一、原告主張：坐落於桃園縣龜山鄉○○○○段第220、309、30
    9之1、309之3、310、310之1、310之3、310之5等地號土地
    （下稱系爭土地），係原告蔡德意祭祀公業（下稱系爭祭祀
    公業）所有，而公業財產為全體派下員公同共有，被告固為
    派下員，然未經派下同意，擅自於系爭土地上興建地上物使
    用，損害其他派下員之權益，雖被告抗辯85年2 月7 日「祭
    祀公業蔡德意管理委員會籌備委員會第二次會議記錄」之決
    議（下稱系爭決議）為兩造間成立買賣契約之依據尚非無權
    占有云云，然系爭決議未符土地法第34條之1 第1 項、第5
    項之同意人數，而系爭決議僅係籌備大會，到場之人並無代
    表性，且無特別授權，復兩造就買賣標的物及價金之意思表
    示並未合致，系爭決議僅係要約，兩造並未成立買賣契約，
    被告無權占有系爭土地，屢經管理人催討，均置之不理，爰
    依民法第767 條、第179 條、第184 條規定請求被告拆除坐
    落系爭土地上之房屋、返還系爭土地及返還不當得利或損害
    金等語。並聲明：（一）判決除附表二所載請求金額外，如
    主文第一項至第八項所示; （二）願供擔保，請准宣告假執
    行。
二、被告則均以：渠等雖早已於系爭土地上興建地上物使用，然
    依據原告之系爭決議，兩造已就標的物及價金互相同意，縱
    認本件兩造就價金未具體約定，惟兩造就買賣之標的物已互
    相同意，至於價金，政府對公產有一定價額，則依民法第34
    6條第1項，應屬依其情形可得而定，即視為定有價金，是應
    認買賣契約即已成立，且於成立之日已交付標的物，故被告
    之建物使用系爭土地係有正當權源，而非無權占有，原告無
    權請求其拆屋還地及租金損害金等語資為抗辯，並聲明：（
    一）原告之訴及假執行之聲請均駁回; （二）如受不利判決
    ，願供擔保請准免為假執行之宣告。
三、系爭土地為系爭祭祀公業之財產，為全體派下員公同共有，
    現正為被告分別占有使用如附表一（除附表一編號三附圖一
    H、G部分外）所示（位置、面積、結構、用途詳如附表一所
    示），且自系爭會議85年2月7日前已占有使用，均已逾五年
    ，有土地所有權狀影本、土地登記謄本各8份、照片14張、
    祭祀公業蔡德意管理委員會籌備委員會第二次會議記錄影本
    1 紙為證，併經本院法官會同兩造及桃園地政事務所人員至
    現場履勘，系爭土地上確有被告占有使用如附表一所示之情
    形，有勘驗測量筆錄1 份及桃園地政事務所94年11月23日之
    土地複丈成果圖2 份在卷可參，被告對此不爭執，堪信為真
    實。雖被告抗辯系爭土地如附表一編號三附圖一H 、G 部分
    被告甲○○、乙○○、庚○○、己○○並未占用，惟觀之本
    院勘驗筆錄上載「... 門牌大湖46之6 右側有菜園一塊，據
    被告壬○○表示為在其建物右側的部分為其所種植，其菜園
    前方部分為被告甲○○、乙○○、庚○○、己○○所種植」
    ，有勘驗測量筆錄1 份在卷可佐，互核土地複丈成果圖，可
    知被告壬○○所使用之菜園係指附圖一S 部分，則同一處所
    下，附圖一系爭土地上之菜園H 、G 即為勘驗筆錄所指四人
    所占有使用之土地無疑；第查被告甲○○於本院勘驗當日亦
    到場未爭執，並於勘驗筆錄上簽名；再者，附圖一H 、G 菜
    園亦位於被告四人占用如附表一編號三所示建物附近，有耕
    作運用地利之便，此有勘驗測量筆錄1 份及桃園地政事務所
    94年11月23日之土地複丈成果圖2 份在卷足徵，是被告所辯
    洵無足採。準此，被告現正占用系爭土地情形如附表一所示
    （位置、面積、結構、用途詳如附表一所示）無訛。
四、得心證之理由：
    本件應審究者，即系爭決議是否為被告有權占有系爭土地之
    依據？茲敘述如下：
（一）按祭祀公業係祀產之總稱，屬於派下員全體所公同共有，
      是關於祭祀公業財產之處分及權利之行使，除依公同關係
      所由規定之法律或契約另有規定外，固應得公同共有人全
      體之同意。惟若就祭祀公業財產之處分或權利之行使另有
      習慣，可認該祭祀公業派下有以此為契約內容之意思者，
      自應認該處分或權利之行使為有效。次按祭祀公業係屬公
      同共有性質，關於祭祀公業財產之管理處分、管理人之選
      任及其他權利義務之行使，如公業內部已有所約定或另有
      習慣可循，即不適用民法第828條第2項應得公同共有人（
      即派下員）全體同意之規定，此因現今工商業發達，人口
      流動性高，派下員散居各處，人數又多，如適用民法第
      828條第2項規定，徒致祭祀公業事務停滯，對派下員未必
      有利（最高法院95年度台上字第1233號、81年度台上字第
      516號判決參照）。第按處分共有物固應得全體共有人之
      同意，但因共有人眾多，苟願開會議依多數之議決，經各
      共有人均舉有代表到場預議者，自應遵從議決，不得事後
      翻異（最高法院19年上字第2208號判例參照）。本件經查
      系爭決議係由有代表權之派下員31人決議通過乙節，有被
      告提出85年2 月7 日祭祀公業蔡德意管理委員會籌備委員
      會第二次會議記錄影本1 紙為證，復證人即系爭祭祀公業
      委員丙○○亦於本院證稱：系爭祭祀公業成立於日據時代
      ，有設管理人，採代表制，而系爭會議出席人員之身分，
      係選出的31位代表，每次開會均以此31位為原則，此代表
      每房均有人出來，經過原告點選及委員推薦，且該人必須
      能夠代表各房，復祭祀公業處分財產、出售財產原則上沒
      有程序，但有不成文規定，由31位委員、房長及管理人決
      定後就可以，以前處分不動產均以此方式處理等語為憑（
      見本院95年11月16日言詞辯論筆錄）。雖證人丙○○亦證
      稱：系爭祭祀公會之廠房由原告一人決定即賣出等語，然
      其亦證稱：渠等起訴後，管理人才補足31人的同意等語（
      見本院95年11月16日言詞辯論筆錄），可知原告處分行為
      亦須事後經派下代表追認同意始可，執是，以有代表權之
      派下員31人決議方式處理系爭祭祀公會事務，為系爭祭祀
      公會之習慣無訛。衡酌現今工商業發達，人口流動性高，
      派下員散居各處，人數又多，為免徒致祭祀公業事務停滯
      ，準此，系爭祭祀公業既有此習慣存在，自無由適用民法
      第828 條第2 項及土地法第34條之1 第1 項第5 項規定，
      則系爭決議雖屬新任管理人選出前之籌備會議，尚無據此
      而否定其決議之成立。
（二）惟按「決議」係指多數人基於共同、方向一致之目的，所
      為意思表示一致之行為，而依多數決而成立。然酌「買賣
      契約」，係買賣雙方，針對不同需求之標的物、價金之對
      立意思，達成意思表示一致之行為，性質上要屬不同。執
      是，系爭決議雖載「... 現有之地上物所占有之坪數，以
      壹佰坪為限，並以84年房屋稅單為依據，其土地所有權以
      公定地價向祭祀公業蔡德意購買之，若不在房屋稅單之坪
      數，現有之地上物各房派二名代表拍照存證。以照片為依
      據，稅金部分依照比例各自負擔稅金，其他不再另有條件
      ... 」，僅可表示派下代表全體同意在此條件下同意處分
      系爭祭祀公業部分財產爾；復原告主張：被告占有使用面
      積，已逾系爭決議當時地上物占有坪數之100 坪限制，且
      所謂公定地價，係指公平價格等語，而被告則抗辯：所謂
      100 坪係指被告個人均有100 坪，另公定地價係指土地公
      告現值等語，可知兩造就買賣契約之標的物及價金，意思
      表示均未一致，證人即系爭決議之紀錄人員癸○○亦證稱
      ：當時大家不清楚地點，故無法確定實際狀況，而使用『
      公定地價』，指公平的價錢，為使大家都能接受，故沒有
      明確的價錢等語（見本院96年6 月12日言詞辯論筆錄），
      亦可見系爭決議當時，買賣契約之標的物及價金均尚未確
      定，雖被告抗辯：若政府對公產有一定價額，則依民法第
      346 條第1 項，價金應屬依其情形可得而定云云，然此時
      仍須契約雙方當事人意思表示一致始可認定，否則，依民
      法第153 條第1 項規定反面解釋，契約即無由成立。準此
      ，系爭決議之通過，尚難據此認定兩造業已成立買賣契約
      ，從而，被告抗辯有正當權源，而非無權占有，洵屬無據
      。
（三）按無法律上之原因而受利益，致他人受損害者，應返還其
      利益，民法第179 條前段定有明文。承前所述，被告所有
      及施作如附表一所示之房屋、菜園、樹木等地上物無權占
      有原告之系爭土地，被告可能獲得相當於租金之利益，為
      社會通常之觀念（最高法院61年台上字第1695號判例參照
      ），致原告受有相當於租金之損害已逾5 年，是原告依據
      不當得利法律關係，請求被告返還自89年9 月1 日起至94
      年8 月31日止相當租金之利益，暨自94年9 月20日起至返
      還土地之日止，按月給付相當於租金之利益，於法洵無不
      合。茲就損害金額論述如下：
      1.按土地法第97條第1 項規定：「城市地方房屋之年租金
        ，以不得超過土地及其建築物申報總價額年息百分之10
        為限。」此於租用基地建築房屋時準用之，同法第105
        條定有明文；又土地法第97條所謂土地及建築物之總價
        額，土地價額依法定地價，土地所有權人依本法所申報
        之地價，為法定地價，土地法施行法第25條、土地法第
        148 條分別定有明文。查系爭第309 、309 之1 、309
        之3 、310 、310 之1 、310 之3 、310 之5 等地號土
        地自89年7 月起迄今之申報地價均為每平方公尺3,840
        元、系爭第220 地號土地自93年1 月起迄今之申報地價
        為3,908 元，有系爭土地地價第二類謄本在卷可憑。被
        告無權占有系爭土地，所能獲得之利益，致原告所受損
        害，以不超過土地申報價額年息百分之10為限；復本院
        審酌被告無權占用之系爭土地309 、309 之1 、310 、
        310 之1 、310 之3 有2.5 米寬的既成道路通往大崗國
        小右側4 米寬道路、再向前約150 米接15米寬的大湖路
        ，系爭土地前方為大崗國小，左側為大崗公園，現場多
        為住家，距長庚醫院約1 公里。而系爭220 土地上，有
        門牌忠義路2段549、551 號磚造二層建物，549 號掛有
        「收驚、點痣」招牌，551號掛有家庭燙髮及早點、小
        吃等招牌，549 、551 號內有家庭理、燙髮設備，另有
        門牌553號鐵皮造一層建物，現供經營「金玉山珍小吃
        部」使用，且面臨40米寬之忠義路，距長庚醫院約1.5
        公里，右前方有一私人設置的黃昏市○○○○路兩側均
        為營業店面等情，業經本院勘驗無誤，並有勘驗測量筆
        錄1 份在卷為佐。此外，並有估價報告書1 份附卷足稽
        ，系爭土地或供住宅之用或供營業、耕作之用，是認占
        用220 地號土地應按申報地價之年息百分之10計算其損
        害，其餘土地則以應按申報地價之年息百分之5 計算其
        損害為適當。又被告業已自認於系爭決議前（85年2 月
        7 日）已占有系爭土地，故原告自89年9 月1 日起請求
        5 年之損害，尚無不當，並有利於被告。雖證人即系爭
        決議之紀錄人員癸○○：85年至今現場有1 個地方變動
        ，如附圖二D 等語（見本院96年6 月12日言詞辯論筆錄
        ），可知被告之使用方式有變更，然不影響其無權繼續
        占有使用系爭土地如附表一編號四所示之事實，故無礙
        原告之請求。
      2.原告請求被告返還之不當得利，詳細計算如下：
       (1)原告得請求被告壬○○169,574 元（小數點以下四捨
          五入，下同）【計算式：（申報地價3,840 元×占用
          面積176.64平方公尺×5 ﹪年利率×5 年＝169,574
          元】及自94年9 月20日起至返還土地之日止，按月給
          付原告2,826 元【計算式：（申報地價3,840 元×占
          用面積176.64平方公尺×5 ﹪年利率÷12月＝2,826
          元】。
       (2)原告得請求被告辛○○122,842 元（小數點以下四捨
          五入，下同）【計算式：（申報地價3,840 元×占用
          面積（76.6＋10＋41.36） 平方公尺×5 ﹪年利率×
          5 年＝122,842 元】及自94年9 月20日起至返還土地
          之日止，按月給付原告2,047 元【計算式：（申報地
          價3,840 元×占用面積（76.6＋10＋41.36） 平方公
          尺×5﹪年利率÷12月＝2,047 元】。
       (3)原告得請求被告甲○○、乙○○、庚○○、己○○
          562,378 元（小數點以下四捨五入，下同）【計算式
          ：（申報地價3,840 元×占用面積（302 ＋283.81
          ）平方公尺×5 ﹪年利率×5 年＝562,378 元】及自
          94年9 月20日起至返還土地之日止，按月給付原告
           9,373元（更正訴之聲明誤載為4,095 元）【計算式
          ：（申報地價3,840 元×占用面積（302 ＋283.81）
          平方公尺×5﹪年利率÷12月＝ 9,373元】。
       (4)原告得請求被告丁○○（更正訴之聲明誤載為蔡志勇
          ）、戊○○799,716 元（小數點以下四捨五入，下同
          ）【計算式：（申報地價3,908 元×占用面積394 平
          方公尺×10﹪年利率×5 年＋申報地價3,840 元×占
          用面積29平方公尺×5 ﹪年利率×5 年＝799,716 元
          】及自94年9 月20日起至返還土地之日止，按月給付
          原告6,880 元【計算式：（申報地價3,908 元×占用
          面積394 平方公尺×10﹪年利率÷12月＋申報地價3,
          840元×占用面積29平方公尺×5 ﹪年利率÷12月＝
          13,295 元】。
五、綜上所述，系爭決議尚非成立兩造間之買賣契約，從而，被
    告無權占有系爭土地，並在其上搭建地上物或種植使用，原
    告基於民法第767 條前段物上請求權之規定，請求被告將地
    上物拆除並返還占用之土地及依民法第179 條、第184 條規
    定，請求被告給付不當得利，聲請判決如主文第一項至第八
    項（詳如附圖一、二及附表一、二所示），為有理由，應予
    准許。至於逾此部分之請求，為無理由，應予駁回。本判決
    兩造分別陳明願供擔保請准宣告假執行或免為假執行，就勝
    訴部分，核均無不合，爰分別酌定相當之擔保金額如附表三
    所示，併予准許。至於原告敗訴部分，假執行亦無所附麗，
    應併予駁回。
六、本件事證已臻明確，兩造其餘主張、陳述及所提證據，核與
    判決結果不生影響，爰不贅論，併此敘明。
七、據上論結，本件原告之訴為有理由，依民事訴訟法第78條、
    第85條第1 項前段、第390 條第2 項、第392 條第2 項，判
    決如主文。
中　　華　　民　　國　　96　　年     8　  月　  16    日
                 民事第一庭      法　官  吳爭奇
上列正本證明與原本無異。
如對本判決上訴，須於判決送達後20日內向本院提出上訴狀
中　　華　　民　　國　　96　　年　   8　  月　　17　  日
                                 書記官  梁麗雲
附表一：被告占有使用坐落於桃園縣龜山鄉○○○○段（重測後
        為桃園縣龜山鄉○○段）下列地號土地位置及面積：
┌─┬───┬──┬────┬────┬───┬───┐
│編│ 被告 │附圖│建物門牌│建物結構│土地地│占用土│
│號│      │之地│號碼    │及用途  │號    │地面積│
│  │      │上物│        │        │      │（平方│
│  │      │編號│        │        │      │公尺）│
├─┼───┼──┼────┼────┼───┼───┤
│一│壬○○│附圖│桃園縣龜│加強磚造│310（ │176.64│
│  │      │一，│山鄉大崗│二層樓房│重測後│      │
│  │      │R   │村大湖46│        │375） │      │
│  │      │    │之6號   │        │      │      │
│  │      ├──┼────┼────┼───┼───┤
│  │      │附圖│        │菜園    │310-1 │430   │
│  │      │一，│        │        │（重測│      │
│  │      │S   │        │        │後306 │      │
│  │      │    │        │        │）    │      │
├─┼───┼──┼────┼────┼───┼───┤
│二│辛○○│附圖│桃園縣龜│加強磚造│309 （│76.60 │
│  │      │一，│山鄉大崗│二層樓房│重測後│      │
│  │      │Q   │村大湖46│        │372） │      │
│  │      │    │之5號   │        │      │      │
│  │      ├──┼────┼────┼───┼───┤
│  │      │附圖│同上    │同上    │      │      │
│  │      │一，│        │        │309-1 │10    │
│  │      │K   │        │        │（重測│      │
│  │      │    │        │        │後373 │      │
│  │      │    │        │        │）    │      │
│  │      ├──┼────┼────┼───┼───┤
│  │      │附圖│同上    │同上    │310   │41.36 │
│  │      │一，│        │        │（重測│      │
│  │      │N   │        │        │後375 │      │
│  │      │    │        │        │）    │      │
├─┼───┼──┼────┼────┼───┼───┤
│三│甲○○│附圖│桃園縣龜│同上    │310-3 │71.57 │
│  │(訴之 │一，│山鄉大崗│        │（重測│      │
│  │聲明誤│F   │村大湖48│        │後295 │      │
│  │載為蔡│    │之1號 、│        │）    │      │
│  │炯山）│    │        │        │      │      │
│  │      ├──┤        │        ├───┼───┤
│  │      │    │        │        │      │      │
│  │乙○○│附圖│        │        │310-5 │125   │
│  │(訴之 │一，│桃園縣龜│        │（重測│      │
│  │聲明誤│P   │山鄉大崗│        │後382 │      │
│  │載為蔡│    │村大湖48│        │）    │      │
│  │炯祺）│    │之2號   │        │      │      │
│  │      │    │        │        │      │      │
│  │      ├──┼────┼────┼───┼───┤
│  │庚○○│附圖│桃園縣龜│同上    │同上  │158.81│
│  │ (訴之│一，│山鄉大崗│        │      │      │
│  │聲明誤│O   │村大湖48│        │      │      │
│  │載為蔡│    │之3號   │        │      │      │
│  │志勳）├──┼────┼────┼───┼───┤
│  │      │附圖│        │菜園    │310-3 │230.43│
│  │己○○│一，│        │        │（重測│      │
│  │      │H   │        │        │後295 │      │
│  │      │    │        │        │）    │      │
│  │      ├──┼────┼────┼───┼───┤
│  │      │附圖│        │同上    │310-5 │2     │
│  │      │一，│        │        │（重測│      │
│  │      │G   │        │        │後382 │      │
│  │      │    │        │        │）    │      │
├─┼───┼──┼────┼────┼───┼───┤
│四│丁○○│附圖│桃園縣龜│磚造平房│309-3 │29    │
│  │      │一，│山鄉大崗│        │（重測│      │
│  │戊○○│C   │村大湖46│        │後377 │      │
│  │      │    │之1號   │        │）    │      │
│  │      ├──┼────┼────┼───┼───┤
│  │      │附圖│桃園縣龜│二層加強│220（ │134   │
│  │      │二，│山鄉大崗│磚造樓房│重測後│      │
│  │      │B   │村忠義路│        │329） │      │
│  │      │    │2段549號│        │      │      │
│  │      ├──┼────┼────┼───┼───┤
│  │      │附圖│桃園縣龜│同上    │同上  │98    │
│  │      │二，│山鄉大崗│        │      │      │
│  │      │C   │村忠義路│        │      │      │
│  │      │    │2段551號│        │      │      │
│  │      ├──┼────┼────┼───┼───┤
│  │      │附圖│桃園縣龜│鋼造平房│同上  │162   │
│  │      │二，│山鄉大崗│        │      │      │
│  │      │D   │村忠義路│        │      │      │
│  │      │    │2段553號│        │      │      │
│  │      ├──┼────┼────┼───┼───┤
│  │      │附圖│        │菜園    │同上  │405   │
│  │      │二，│        │        │      │      │
│  │      │A   │        │        │      │      │
│  │      ├──┼────┼────┼───┼───┤
│  │      │附圖│        │菜園    │同上  │135   │
│  │      │二，│        │        │      │      │
│  │      │E   │        │        │      │      │
│  │      ├──┼────┼────┼───┼───┤
│  │      │附圖│        │樹木    │同上  │80    │
│  │      │二，│        │        │      │      │
│  │      │F   │        │        │      │      │
└─┴───┴──┴────┴────┴───┴───┘
附表二：被告應返還不當得利部分
┌─┬───┬──┬───┬───┬─────┬───┐
│編│被  告│土地│占用面│土地申│被告應給付│被告應│
│號│      │地號│積（平│報地價│不當得利金│按月給│
│  │      │    │方公尺│（元）│額（新台幣│付之金│
│  │      │    │  ）  │      │  ）      │額（自│
│  │      │    │      │      │          │94年9 │
│  │      │    │      │      │          │月20日│
│  │      │    │      │      │          │起至返│
│  │      │    │      │      │          │還土地│
│  │      │    │      │      │          │之日止│
│  │      │    │      │      │          │）    │
├─┼───┼──┼───┼───┼─────┼───┤
│一│壬○○│310 │176.64│3840  │169,574   │2,826 │
│  │      │    │      │      │（原告請求│（原告│
│  │      │    │      │      │金額為    │請求金│
│  │      │    │      │      │339,149） │額為  │
│  │      │    │      │      │          │5,652 │
│  │      │    │      │      │          │）    │
├─┼───┼──┼───┼───┼─────┼───┤
│二│辛○○│309 │76.6  │同上  │122,842   │2,047 │
│  │      ├──┼───┤      │（原告請求│（原告│
│  │      │309-│10    │      │金額為    │請求金│
│  │      │1   │      │      │245,683 元│額為  │
│  │      ├──┼───┤      │）        │4,095 │
│  │      │310 │41.36 │      │          │）    │
├─┼───┼──┼───┼───┼─────┼───┤
│三│甲○○│310-│302   │同上  │  562,378 │9,373 │
│  │乙○○│3   │      │      │（原告請求│（原告│
│  │庚○○├──┼───┤      │金額為    │請求金│
│  │己○○│310-│283.81│      │1,124,755 │額為  │
│  │      │5   │      │      │）        │18,745│
│  │      │    │      │      │          │）    │
├─┼───┼──┼───┼───┼─────┼───┤
│四│丁○○│220 │394   │3908  │769,876   │12,831│
│  │      │    │      │      │（原告共請│（原告│
│  │      │    │      │      │求金額為  │共請求│
│  │      │    │      │      │825,556） │金額為│
│  │      │    │      │      │          │13,745│
│  │      │    │      │      │          │）    │
│  │戊○○├──┼───┼───┼─────┼───┤
│  │      │309-│29    │3840  │ 27,840   │464   │
│  │      │3   │      │      │          │      │
└─┴───┴──┴───┴───┴─────┴───┘
附表三：假執行及免假執行應供擔保之金額
┌────┬────┬────┬─────┬─────┐
│編號    │ 一     │ 二     │ 三       │ 四       │
├────┼────┼────┼─────┼─────┤
│被告    │ 壬○○ │辛○○  │甲○○    │丁○○    │
│        │        │        │乙○○    │戊○○    │
│        │        │        │庚○○    │          │
│        │        │        │己○○    │          │
├────┼────┼────┼─────┼─────┤
│系爭土地│310、   │309、   │310-3、   │309-3、   │
│地號    │310-1   │309-1、 │310-5     │220       │
│        │（重測後│310     │（重測後  │（重測後  │
│        │375、306│（重測後│295、382）│377、329）│
│        │）      │372、373│          │          │
│        │        │、375） │          │          │
├────┼────┼────┼─────┼─────┤
│被告占用│606.64  │127.96  │587.81    │1043      │
│土地面積│        │        │          │          │
│（平方公│        │        │          │          │
│尺）    │        │        │          │          │
│        │        │        │          │          │
├────┼────┼────┼─────┼─────┤
│主文第一│3559,000│751,000 │3448,000  │8986,000  │
│項至第四│        │        │          │          │
│項，原告│        │        │          │          │
│為假執行│        │        │          │          │
│時，分別│        │        │          │          │
│應供擔保│        │        │          │          │
│之金額（│        │        │          │          │
│新台幣/ │        │        │          │          │
│元）    │        │        │          │          │
│        │        │        │          │          │
├────┼────┼────┼─────┼─────┤
│上列事項│10,676,8│2,252,09│10,345,456│26,957,548│
│被告免假│64      │6       │          │          │
│執行時，│        │        │          │          │
│各應供擔│        │        │          │          │
│保之金額│        │        │          │          │
│（新台幣│        │        │          │          │
│/元）   │        │        │          │          │
├────┼────┼────┼─────┼─────┤
│主文第五│ 56,524 │41,000  │187,000   │266,000   │
│項至第八│        │        │          │          │
│項，被告│        │        │          │          │
│應給付金│        │        │          │          │
│額，原告│        │        │          │          │
│為假執行│        │        │          │          │
│時，分別│        │        │          │          │
│應供擔保│        │        │          │          │
│之金額（│        │        │          │          │
│新台幣/ │        │        │          │          │
│元）    │        │        │          │          │
├────┼────┼────┼─────┼─────┤
│上列事項│169,574 │122,842 │  562,378 │797,716   │
│被告免假│        │        │          │          │
│執行時，│        │        │          │          │
│各應供擔│        │        │          │          │
│保之金額│        │        │          │          │
│（新台幣│        │        │          │          │
│/元）   │        │        │          │          │
└────┴────┴────┴─────┴─────┘
附表四、被告負擔訴訟費用比例
┌────┬────┬────┬─────┬─────┐
│編號    │ 一     │ 二     │ 三       │ 四       │
├────┼────┼────┼─────┼─────┤
│被告    │ 壬○○ │辛○○  │甲○○    │丁○○    │
│        │        │        │乙○○    │戊○○    │
│        │        │        │庚○○    │          │
│        │        │        │己○○    │          │
├────┼────┼────┼─────┼─────┤
│負擔比例│百分之十│百分之四│百分之十九│百分之四十│
│        │九      │        │          │八        │
└────┴────┴────┴─────┴─────┘
